【裁判字號】    98,上易,931
【裁判日期】    980611
【裁判案由】    詐欺
【裁判全文】
臺灣高等法院刑事判決                98年度上易字第931 號
上  訴  人  臺灣板橋地方法院檢察署檢察官
被      告  未○○
上列上訴人因被告詐欺案件，不服臺灣板橋地方法院97年度易字
第1788號，中華民國98年2月5日第一審判決（起訴案號：臺灣板
橋地方法院檢察署97年度偵緝字第1070號），提起上訴，本院判
決如下：
    主  文
原判決關於未○○被訴於附表二所示時間向附表二所示之人詐欺
取財部分（即原判決諭知未○○無罪部分）撤銷。
未○○所犯如附表一編號1至12「罪名」欄所示之罪，各處如附
表一編號1至12「科刑」欄所示之刑，各減為如附表一編號1至12
「減刑」欄所示之刑；應執行有期徒刑壹年貳月。
    事  實
一、未○○明知房地產買賣會受房屋坐落處所、結構、裝潢及經
    濟景氣等因素影響，投資房地產買賣並不當然能獲取利潤，
    且因標的價額甚高，投資風險極大，縱有獲利亦無固定之投
    資報酬率可循；復明知以後述向各投資人取得資金之模式購
    入房地產再行出售，加計交易之稅金、規費、仲介費、代書
    費及其餘雜項支出等成本，其出售價格較購入價格至少須增
    加百分之五十以上，方能無虧損，且投資之風險極大，竟刻
    意隱瞞上開高風險資訊，而以若出資供其統籌操作進行投資
    房地產買賣，除可固定獲得一定比例之報酬，且日後出售不
    動產必然從中可以獲利為幌，基於意圖為自己不法所有之概
    括犯意，自民國（下同）93年2 月至95年4 月間，連續向附
    表二編號1 至35所示之人佯稱：由其等出名向銀行辦理信用
    貸款或以自有房屋向銀行辦理房屋貸款，所貸得之款項交由
    未○○統籌操作，由未○○尋找投資標的，投資人可獲取15
    比1 （即每貸款新臺幣〈下同〉15萬元，可獲得1 萬元）之
    報酬，且貸款之本息皆由未○○負責繳納；或由其等出名購
    置房地不動產，並向銀行辦理房屋貸款及信用貸款，所貸得
    之款項交由未○○支付買賣價金及相關手續費用，並由未○○負責繳納貸款之本息，再伺機將該不動產轉售他人牟利，
    投資人於房地出售前，每月可得5 千至1 萬元不等之報酬，
    出售後所得利潤則由投資人與未○○對半朋分等語，致附表
    二編號1 至35所示之人均陷於錯誤，分別以其個人名義向銀
    行辦理信用貸款或房屋貸款，而將所貸得之款項交予未○○
    濫加揮霍。其間未○○為繼續取信各投資人，乃承前意圖為
    自己不法所有之概括犯意，或於取得資金後之一段期間內依
    約代為支付貸款之本息，並按時給付定額之報酬，或佯以投
    資之房地產業已高價售出而將利潤交予投資人，致各投資人
    繼續陷於錯誤，誤信投資房地產買賣確實得以獲利，而陸續
    投入更多資金，或邀集其他親友加入。未○○即以上開方式
    ，以遂其連續不法吸取鉅資之目的。迄95年7 月後，未○○
    復明知其已陷於資金困窘，為繼續吸收資金，竟隱瞞上情，
    且仍基於意圖為自己不法所有之犯意，分別自95年7 月至96
    年1 月間，以上開同樣之方式向附表二編號36至52所示之人
    行騙，致其等亦均陷於錯誤，而分別將所貸得之款項交予未
    ○○（未○○自93年2 月起至96年1 月止，向各投資人取得
    貸款之資金後，扣除其已代為繳納之本息部分，而實際向各
    投資人所詐得房屋貸款、信用貸款之金額，詳如附表二所示
    ，總計詐得之金額高達69,135,098元）。嗣於96年1 、2 月
    間，因未○○因週轉失靈，未依約代為繳納上開各投資人貸
    款之本息，且投資人發現未○○並未處理投資房地產買賣之
    相關事宜，始知受騙。
二、案經被害人卯○○等人訴由內政部警政署國道公路警察局刑
    事警察隊報請臺灣板橋地方法院檢察署檢察官偵查起訴。
    理  由
壹、程序部分：
一、本件被告未○○分別於95年8月及同年11月間向被害人寅○○、申○○詐取財物部分，經原審分別判處徒刑、減其宣告
    刑，並就減得之刑定其應執行刑，及分別諭知易科罰金之折
    算標準後，未據被告上訴，檢察官復未針對原判決此部分提
    起上訴（見本院卷第23頁正、反面），是本院僅須就檢察官
    針對被告未○○被訴於附表二所示時間向附表二所示之人詐
    欺取財之上訴部分（即原判決諭知被告未○○無罪部分）加
    以處理，合先敘明。
二、按「被告以外之人於審判外之陳述，雖不符刑事訴訟法第15
    9條之1至第159條之4之規定，而經當事人於審判程序同意作
    為證據，法院審酌該言詞陳述或書面陳述作成時之情況，認
    為適當者，亦得為證據。當事人、代理人或辯護人於法院調
    查證據時，知有刑事訴訟法第159條第1項不得為證據之情形
    ，而未於言詞辯論終結前聲明異議者，視為有前項之同意」
    ，刑事訴訟法第159條之5定有明文。查本判決所引用以下被
    告以外之人於審判外作成之相關供述證據（包含書面陳述）
    ，雖屬傳聞證據，惟被告、檢察官於原審或本院審理中（按
    ：被告於本院審理時經合法傳喚未到庭）均表示無意見而不
    予爭執，亦未於言詞辯論終結前聲明異議，本院審酌上開證
    據資料製作時之情況，尚無違法不當及證明力明顯過低之瑕
    疵，亦認為以之作為證據應屬適當，故前揭證據資料均有證
    據能力。至其餘所引用之非供述證據，本院亦查無有何違反
    法定程序取得之情形，亦均認具有證據能力。
貳、實體部分：
一、被告未○○於本院審理時經合法傳喚無正當理由不到庭，其
    於原審審理中則矢口否認有何詐欺取財犯行，辯稱：伊是將
    各投資人向銀行貸得之款項拿去投資，且確實有幫各投資人
    買房子，後來因為周轉不靈，投資人始提出刑事告訴云云。
二、惟查：
（一）被告以上開方式誘使投資人誤信投資房地產買賣確有利可
      圖，而陸續將如附表二所示向銀行辦理房屋貸款、信用貸
      款所貸得之款項交予被告，甚且於取得資金後之一段期間
      內佯予代為支付貸款之本息，並按時佯予給付定額之報酬
      ，致各投資人不察有詐，繼續投入更多資金，或邀集其他
      親友加入，嗣於96年1 、2 月間，被告操作失靈，無力代
      為繳納貸款之本息，且並未處理投資房地產買賣之相關事
      宜等情，業據被害人卯○○、丑○○、亥○○、庚○○、
      丁○○、甲○○、乙○○、癸○○、酉○○、戊○○、午
      ○○、巳○○、己○○、辰○○、辛○○於警詢時（96
      年度偵字第11481 號卷第1 至82頁）、被害人甲○○、戊○○、丁○○、癸○○、酉○○、辛○○、辰○○、巳○○、午○○、子○○、丙○○、壬○○、戌○○、庚○○
      、亥○○、卯○○、丑○○於偵查中以證人身分（96年度
      偵字第11481號卷第139至143、149至153、164至169、177
      至178、190至194、246至249、252至257頁）證述綦詳。
      復經被害人卯○○、丑○○、乙○○、巳○○、午○○、
      亥○○、甲○○、戌○○於原審審理中以證人身分（原審
      卷第44至72、90至97頁）結證屬實。即被告亦坦承有於上
      開期間向投資人承諾可獲取15比1的報酬，或於投資人出
      名購置之房地出售前每月可得5千至1萬元不等之報酬，出
      售後所得利潤則彼此對半朋分，且貸款之本息皆由其負責
      繳納等情（97年度偵緝字第25頁；原審卷第19頁），並有
      被告與被害人戊○○、己○○、子○○、乙○○、酉○○
      簽立之不動產投資合夥契約書（96 年度偵字第1148 1號
      卷第96至109、182至187、601至616頁）、被告書立予被
      害人壬○○、辰○○、卯○○、丑○○之借據（96年度偵
      字第11481號卷第198、199、281、486、487頁）、被告簽
      立予被害人子○○、辰○○之本票（96年度偵字第11481
      號卷第121、282頁）及被害人卯○○、辰○○之不動產買
      賣合約書（96年度偵字第11481號卷第283至290、323至
      328頁）等件在卷足憑。
（二）被告於偵查中業已坦承：資金取得100萬元，要支出30至
      40萬元的成本，如買進100萬元的房子，要資金成本及費
      用等，至少要增加百分之五、六十，亦即至少要賣150萬
      元以上才能不賠錢（97年度偵緝字第1070號卷第26頁）。
      基此，足見被告對於房地產買賣成本之計算、以及要能獲
      利所須訂定之最低售價等節知之甚詳；然房地產買賣會受
      房屋坐落處所、結構、裝潢及經濟景氣等因素影響，投資
      房地產買賣並不當然能獲取利潤，且因標的價額甚高，投
      資風險極大，被告既對於投資房地產買賣之成本、最低售
      價之計算方式甚為明暸，對於該項投資之高風險自難諉為
      不知，即以單純買賣房地產言之，扣除交易之稅金、規費
      、仲介費、代書費及其餘雜項支出等成本後，能否獲利猶
      存有不確定性。遑論被告向各投資人所吸取之資金，係各
      投資人向銀行辦理信用貸款或房屋貸款而得，其尚且向各
      投資人承諾貸款之本息皆由其負責繳納外，各投資人可獲
      取15比1 ，或於投資人出名購置之房地出售前每月可得5
      千至1 萬元不等之報酬，其取得資金後負擔之重，遠超過
      一般市場融資借貸之行情，可見一斑！況各家銀行所提供
      之貸款利率不一，各投資人所申貸之金額高低差異亦甚大
      ，再加上房地產買賣本即具有之不確定性及高風險性，被
      告又如何能預估代各投資人繳納貸款本息之確切數字而做
      好風險之控管，且又有何能力可保證投資者得以獲取固定
      比例之利潤？是被告以上開方式向各投資人吸取資金，並
      依其所提出之條件長期運作，既無法做好風險之控管，該
      等投資案幾無獲利之可能，資金缺口勢將愈趨龐大，終至
      無法周轉；而被告於邀集各投資人投資時明知此情，不唯
      刻意隱瞞上開高風險資訊，甚且向各投資人提出實際上無
      法運作之優厚條件，並於取得資金後之一段期間內依約代
      為支付貸款之本息、按時給付定額之報酬，或佯以投資之
      房地產業已高價售出而將利潤交予投資人，致各投資人不
      察，因貪圖高利而不斷投入資金，或邀集其他親友加入，
      在在彰顯被告自始即有利用被害人思慮不周，見利忘危之
      心理，其不斷對各投資人散布上開若將資金交由其統籌運
      用，除可獲得固定高額報酬外，且日後出售時尚可獲得可
      觀之利潤之訊息，實施此詐術誘使被害人出資或再加碼投
      資，其最終目的無非係為達其不法吸取鉅資中飽私囊之目
      的。
（三）復參以被告書立予被害人辰○○之借據上業已載明其將辰
      ○○貸款所得之資金挪作他用（96年度偵字第11481 號卷
      第281 頁），以及被告自始均未曾提出有關其代為操作房
      地產買賣之任何證明文件，用以證明其確有進行穩健正當
      之不動產投資理財等情，亦未提出任何相關資金動支、進
      出流向或財務資料，以供與相對應之不動產買賣、貸款繳
      納本息資料，進行勾稽查核比對，益徵被告乃以投資為名
      ，卻進行詐財之勾當，其以上開手法募集該等資金，自始
      即具有為自己不法所有之意圖，至為灼然。
（四）再查，被告於95年7 月間，已左支右絀，陷於資金困窘而
      周轉困難，此業據被告於偵查及原審審理中供承不諱（見
      97年度偵緝字第1070號卷第25頁；原審卷第19頁）；詎被
      告竟不即時進行結算，猶隱瞞上情，仍以上開同樣之方式
      自95年7 月至96年1 月間，分別向附表二編號36至52所示
      之人誆稱可以投資獲利，致其等亦均陷於錯誤，而紛紛交
      付向銀行所貸得之款項供被告統籌操作。嗣被告於96年1
      、2 月間，因已無力回天，洞大難補，即無法繳納上開各
      投資人貸款之本息，足徵被告本案無非顯係利用被害人之
      良善易騙，以高利為餌，誘使被害人不察而交付資金予其
      ，其得款即將款項視為禁臠，任憑己意動支運用，毫不受
      節制、監督，被告所謂投資理財之說，實屬誆人錢財之詐
      術無疑。復佐以被告迄未能提出有關其代為操作房地產買
      賣之任何證明文件或資金動支、進出流向之財務資料以及
      不動產買賣之相關文件，以供查核對帳，更足徵被告對於
      附表二編號36至52所示之人施用詐術，並對所吸收之資金
      具有為自己不法所有之意圖。
（五）被告雖辯稱：其是將各投資人向銀行貸得之款項拿去投資
      ，且確實有幫各投資人買房子，後來因為周轉不靈，投資
      人始提出刑事告訴云云。惟查附表二所示之被害人向銀行
      辦理房屋貸款、信用貸款後所交予被告之款項合計總額高
      達7 千萬元以上（含被告已代其等返還之本金，返還之本
      金部分不列入附表二所示之被害金額範圍內），對於如此
      龐大之金額流向，苟被告確係為各該投資人謀求投資利益
      ，衡情對於以何筆貸款款項投資何筆房地產買賣，以及各
      筆不動產買賣之相關資金運用動向，甚且關於各項財務支
      出細目等攸關各投資人利益甚鉅之事項，應有仔細之分析
      規劃與結算報告，以明確釐清被告與各該投資人間之損益
      分配；然被告始終無法提出任何資料，以證明其究於何時
      何地出資購買房屋，或將各該投資人所交付之款項用於何
      項房地產買賣，或金錢收支之實際情形，僅略稱：資料被
      投資人丟掉，無法提供云云（97年度偵緝字第1070號卷第
      26 頁），此顯與一般投資買賣房地產之情節有異，並與
      經驗法則、論理法則相違背。是被告上開所辯，無非砌詞
      巧飾，自無足採。
（六）綜上所述，本件事證已臻明確，被告犯行洵堪認定。
三、查被告為附表二編號1至35所示之詐騙行為後，刑法業於95
    年7月1日修正施行。按行為後法律有變更者，適用行為時之
    法律，但行為後之法律有利於行為人者，適用最有利於行為
    人之法律，現行刑法第2條第1項訂有明文。此條規定係規範
    行為後法律變更所生新舊法律比較適用之準據法，本身尚無
    比較新舊法之問題，應一律適用裁判時之現行刑法第2條規
    定以決定適用之刑罰法律。又本次刑法修正之比較新舊法，
    應就罪刑有關之共犯、未遂犯、想像競合犯、牽連犯、連續
    犯、結合犯，以及累犯加重、自首減輕暨其他法定加減原因
    （如身分加減）與加減例等一切情形，綜其全部罪刑之結果
    而為比較（最高法院95年5月23日95年度第8次刑庭會議決議
    參照）。經查：
（一）就被告所犯之詐欺取財罪所定罰金刑之最低度而言，修正
      前刑法第33條第5款原規定：「罰金：（銀元）1元以上」
      ，依罰金罰鍰提高標準條例第1條前段規定提高為10倍，
      復依現行法規所定貨幣單位折算新臺幣條例第2條規定折
      算新臺幣為30元；於本次修正後刑法第33條第5款規定：
      「罰金：新臺幣1千元以上，以百元計算之」，依修正前
      法律所定罰金刑之最低度為新臺幣30元；若依修正後之法
      律所定罰金刑之最低度則為新臺幣1千元，自以修正前之
      規定較有利於被告。
（二）就罰金刑之加減言之，修正前刑法第68條規定：「拘役或
      罰金加減者，僅加減其最高度」；於本次修正後刑法第67
      條規定：「有期徒刑或罰金加減者，其最高度及最低度同
      加減之」，本件被告就附表二編號1至35部分所犯之詐欺
      取財罪有修正前刑法第56條連續犯加重之情形，是關於罰
      金刑之加重自以修正前刑法第68條之規定較有利於被告。
（三）修正前刑法第56條連續犯之規定，於本次修正後業已刪除
      ，本件被告就附表二編號1至35部分連續詐欺取財，依新
      法各該連續行為應各分論併罰，而不得再依舊法連續犯之
      規定論以一罪並加重其刑至二分之一，自以修正前刑法第
      56條之規定較有利於被告。
（四）綜上，揆諸前揭最高法院決議及修正後刑法第2條第1項之
      規定，就被告所犯附表二編號1至35部分綜合其全部罪刑
      之結果而為比較，被告行為後修正施行之刑法規定並非較
      為有利，此部分自應適用被告行為時即修正前之刑法相關
      規定。
四、核被告所為，均係犯刑法第339條第1項之詐欺取財罪。被告
    就附表二編號1至35部分所為之數次詐欺取財犯行，均時間
    緊接，所犯為構成要件相同之罪，且係基於概括犯意反覆為
    之，應依修正前刑法第56條連續犯之規定論以一罪，並加重
    其刑。另被告就附表二編號36、37、40、41、附表二編號38
    、39、附表二編號46、47、附表二編號49、50所示部分，均
    各基於單一犯罪決意，於時間、場所均極密接之情況下向同
    一被害人吸取資金，均各侵害同一法益，各舉動之獨立性均
    極為薄弱，依一般社會健全觀念，難以強行分離，顯各係基
    於單一犯意接續所為，而分別成立接續犯，各僅論以一詐欺
    取財罪。再被告就附表二編號1至35部分所犯之連續詐欺取
    財罪，與其餘各次詐欺取財罪間，犯意各別，行為互殊，應
    予分論併罰。
五、原審不察，就被告被訴於附表二所示時間向附表二所示之人
    詐欺取財部分，以被告初始係邀集其等參加投資，不能排除
    係單純民事投資糾紛，或被告將款項為各該被害人之利益而
    支出之可能，復查無其他證據足以證明被告犯罪，而為被告
    無罪之諭知，自有未洽。檢察官就此部分據以提起上訴，指
    摘原判決不當，為有理由，自應由本院將原判決關於被告被
    訴於附表二所示時間向附表二所示之人詐欺取財部分（即原
    判決諭知被告無罪部分）撤銷改判。爰審酌被告以前開欺罔
    手段詐騙投資人，被害人數眾多，詐騙金額高達69,135,098
    元，迄未與告訴人和解並予賠償，惡性非輕，且犯罪後飾詞
    狡辯，未見悔意等一切情狀，就被告所犯之各次詐欺取財罪
    ，分別量處如附表一編號1至12「科刑」欄所示之刑。又被
    告係於96年4月24日以前犯上開罪行，所犯刑法第339條第1
    項之詐欺取財罪雖係中華民國96年罪犯減刑條例第3條所列
    罪名，惟其上開各宣告刑均未逾有期徒刑1年6月，核與同條
    例第2條第1項第3款之規定相符；再被告係在同條例於96年7
    月16日施行之後，始於96年10月31日遭臺灣板橋地方法院檢
    察署發布通緝，有通緝書在卷可參，而與同條例第5條所定
    限制減刑之要件不符，自仍在得減刑之列，爰就被告所犯如
    附表一編號1至12所示各次詐欺取財罪，均依法減其宣告刑
    二分之一。被告就附表二編號1至35部分所犯之連續詐欺取
    財罪，係於95年7月1日刑法第51條修正施行前所犯，而其餘
    各次詐欺取財罪則係於上開條文修正施行後所犯，依最高法
    院95年第8次刑事庭會議決議第五、(一)之結論，就上開各罪
    定執行刑時，亦應依刑法第2條第1項之規定，就刑法第51條
    為新舊法之比較。查95年7月1日修正施行前之刑法第51條第
    5款係規定：「宣告多數有期徒刑者，於各刑中之最長期以
    上，各刑合併之刑期以下，定其刑期。但不得逾20年」，修
    正後之刑法第51條第5款則規定：「宣告多數有期徒刑者，
    於各刑中之最長期以上，各刑合併之刑期以下，定其刑期。
    但不得逾30年」，經比較上開修正前後之規定，自以修正前
    之規定較有利於被告，爰依95年7月1日修正施行前刑法第51
    條第5款之規定，就被告所犯上開各次詐欺取財罪減得之刑
    ，定其應執行刑為有期徒刑1年2月，以示懲儆。
六、被告經合法傳喚，無正當理由不到庭，爰不待其陳述逕行判
    決。
參、據上論斷，應依刑事訴訟法第369條第1項前段、第364條、
    第299條第1項前段、第371條，刑法第2條第1項前段、第339
    條第1項，95年7月1日修正施行前刑法第56條、第51條第5款
    ，中華民國96年罪犯減刑條例第2條第1項第3款、第7條、第
    10條第1項，刑法施行法第1條之1，判決如主文。
本案經檢察官周志榮到庭執行職務。
中    華    民    國    98    年    6     月    11    日
                  刑事第九庭審判長法  官  陳貽男
                                  法  官  何信慶
                                  法  官  周盈文
以上正本證明與原本無異。
不得上訴。
                                  書記官  張郁琳
中    華    民    國    98    年    6     月    11    日
附錄本案論罪科刑法條全文：
中華民國刑法第339條
意圖為自己或第三人不法之所有，以詐術使人將本人或第三人之
物交付者，處5 年以下有期徒刑、拘役或科或併科1 千元以下罰
金。
以前項方法得財產上不法之利益或使第三人得之者，亦同。
前二項之未遂犯罰之。
附表一
┌─┬──────────┬─────────┬─────────┬──────────┐
│編│  罪           名   │科              刑│減              刑│  備            註  │
│號│                    │                  │                  │                    │
├─┼──────────┼─────────┼─────────┼──────────┤
│1 │連續意圖為自己不法之│處有期徒刑壹年貳月│減為有期徒刑柒月  │附表二編號1至35所示 │
│  │所有，以詐術使人將本│                  │                  │部分                │
│  │人之物交付          │                  │                  │                    │
├─┼──────────┼─────────┼─────────┼──────────┤
│2 │意圖為自己不法之所有│處有期徒刑柒月    │減為有期徒刑參月  │附表二編號36、37、40│
│  │，以詐術使人將本人之│                  │又拾伍日          │、41所示部分        │
│  │物交付              │                  │                  │                    │
├─┼──────────┼─────────┼─────────┼──────────┤
│3 │意圖為自己不法之所有│處有期徒刑肆月    │減為有期徒刑貳月  │附表二編號38、39所示│
│  │，以詐術使人將本人之│                  │                  │部分                │
│  │物交付              │                  │                  │                    │
├─┼──────────┼─────────┼─────────┼──────────┤
│4 │意圖為自己不法之所有│處有期徒刑肆月    │減為有期徒刑貳月  │附表二編號42所示部分│
│  │，以詐術使人將本人之│                  │                  │                    │
│  │物交付              │                  │                  │                    │
├─┼──────────┼─────────┼─────────┼──────────┤
│5 │意圖為自己不法之所有│處有期徒刑肆月    │減為有期徒刑貳月  │附表二編號43所示部分│
│  │，以詐術使人將本人之│                  │                  │                    │
│  │物交付              │                  │                  │                    │
├─┼──────────┼─────────┼─────────┼──────────┤
│6 │意圖為自己不法之所有│處有期徒刑肆月    │減為有期徒刑貳月  │附表二編號44所示部分│
│  │，以詐術使人將本人之│                  │                  │                    │
│  │物交付              │                  │                  │                    │
├─┼──────────┼─────────┼─────────┼──────────┤
│7 │意圖為自己不法之所有│處有期徒刑肆月    │減為有期徒刑貳月  │附表二編號45所示部分│
│  │，以詐術使人將本人之│                  │                  │                    │
│  │物交付              │                  │                  │                    │
├─┼──────────┼─────────┼─────────┼──────────┤
│8 │意圖為自己不法之所有│處有期徒刑伍月    │減為有期徒刑貳月  │附表二編號46、47所示│
│  │，以詐術使人將本人之│                  │又拾伍日          │部分                │
│  │物交付              │                  │                  │                    │
├─┼──────────┼─────────┼─────────┼──────────┤
│9 │意圖為自己不法之所有│處有期徒刑陸月    │減為有期徒刑參月  │附表二編號48所示部分│
│  │，以詐術使人將本人之│                  │                  │                    │
│  │物交付              │                  │                  │                    │
├─┼──────────┼─────────┼─────────┼──────────┤
│10│意圖為自己不法之所有│處有期徒刑拾月    │減為有期徒刑伍月  │附表二編號49、50所示│
│  │，以詐術使人將本人之│                  │                  │部分                │
│  │物交付              │                  │                  │                    │
├─┼──────────┼─────────┼─────────┼──────────┤
│11│意圖為自己不法之所有│處有期徒刑肆月    │減為有期徒刑貳月  │附表二編號51所示部分│
│  │，以詐術使人將本人之│                  │                  │                    │
│  │物交付              │                  │                  │                    │
├─┼──────────┼─────────┼─────────┼──────────┤
│12│意圖為自己不法之所有│處有期徒刑陸月    │減為有期徒刑參月  │附表二編號52所示部分│
│  │，以詐術使人將本人之│                  │                  │                    │
│  │物交付              │                  │                  │                    │
└─┴──────────┴─────────┴─────────┴──────────┘
附表二
┌─┬──────┬───┬───────────┐
│編│貸款日期    │被害人│ 被害金額（新臺幣/元）│
│號│            │      ├─────┬─────┤
│  │            │      │ 房屋貸款 │ 信用貸款 │
├─┼──────┼───┼─────┼─────┤
│1 │93年2月13日 │卯○○│          │   109,000│
├─┼──────┼───┼─────┼─────┤
│2 │93年2月13日 │卯○○│          │   170,000│
├─┼──────┼───┼─────┼─────┤
│3 │93年9月9日  │卯○○│ 1,680,000│          │
├─┼──────┼───┼─────┼─────┤
│4 │93年10月6日 │卯○○│   157,000│          │
├─┼──────┼───┼─────┼─────┤
│5 │93年7月23日 │辛○○│          │   130,000│
├─┼──────┼───┼─────┼─────┤
│6 │93年7月23日 │辛○○│          │   181,536│
├─┼──────┼───┼─────┼─────┤
│7 │93年9月26日 │辛○○│          │   400,000│
├─┼──────┼───┼─────┼─────┤
│8 │93年11月11日│丑○○│          │   287,000│
├─┼──────┼───┼─────┼─────┤
│9 │93年11月12日│丑○○│          │   317,000│
├─┼──────┼───┼─────┼─────┤
│10│93年11月23日│甲○○│          │   420,000│
├─┼──────┼───┼─────┼─────┤
│11│93年11月24日│甲○○│          │   530,000│
├─┼──────┼───┼─────┼─────┤
│12│93年11月24日│甲○○│          │   300,000│
├─┼──────┼───┼─────┼─────┤
│13│93年11月24日│甲○○│          │   510,000│
├─┼──────┼───┼─────┼─────┤
│14│93年11月25日│甲○○│          │   480,000│
├─┼──────┼───┼─────┼─────┤
│15│93年年底    │戌○○│ 2,000,000│          │
├─┼──────┼───┼─────┼─────┤
│16│93年年底    │戌○○│          │ 1,000,000│
├─┼──────┼───┼─────┼─────┤
│17│93年年底    │戌○○│          │   100,000│
├─┼──────┼───┼─────┼─────┤
│18│93年間      │丙○○│ 5,500,000│          │
├─┼──────┼───┼─────┼─────┤
│19│94年間      │丙○○│          │ 1,000,000│
├─┼──────┼───┼─────┼─────┤
│20│94年間      │丙○○│          │   300,000│
├─┼──────┼───┼─────┼─────┤
│21│94年1月28日 │壬○○│          │ 1,250,000│
├─┼──────┼───┼─────┼─────┤
│22│94年5月1日  │辰○○│          │   620,000│
├─┼──────┼───┼─────┼─────┤
│23│94年7月1日  │辰○○│          │   370,000│
├─┼──────┼───┼─────┼─────┤
│24│94年7月     │子○○│          │   650,000│
├─┼──────┼───┼─────┼─────┤
│25│94年12月1日 │乙○○│ 5,900,000│          │
├─┼──────┼───┼─────┼─────┤
│26│94年12月1日 │乙○○│          │   720,000│
├─┼──────┼───┼─────┼─────┤
│27│94年12月27日│己○○│          │   280,000│
├─┼──────┼───┼─────┼─────┤
│28│94年12月28日│己○○│          │   370,000│
├─┼──────┼───┼─────┼─────┤
│29│94年12月28日│己○○│          │   355,000│
├─┼──────┼───┼─────┼─────┤
│30│95年1月13日 │酉○○│          │   454,000│
├─┼──────┼───┼─────┼─────┤
│31│95年1月16日 │酉○○│          │   492,000│
├─┼──────┼───┼─────┼─────┤
│32│95年2月15日 │酉○○│ 4,000,000│          │
├─┼──────┼───┼─────┼─────┤
│33│95年3月14日 │戊○○│          │   546,425│
├─┼──────┼───┼─────┼─────┤
│34│95年4月21日 │癸○○│          │   234,000│
├─┼──────┼───┼─────┼─────┤
│35│95年4月21日 │癸○○│          │   320,000│
├─┼──────┼───┼─────┼─────┤
│36│95年7月20日 │午○○│          │   451,810│
├─┼──────┼───┼─────┼─────┤
│37│95年7月20日 │午○○│          │   324,739│
├─┼──────┼───┼─────┼─────┤
│38│95年7月20日 │巳○○│          │   324,739│
├─┼──────┼───┼─────┼─────┤
│39│95年7月21日 │巳○○│          │   466,398│
├─┼──────┼───┼─────┼─────┤
│40│95年7月24日 │午○○│ 5,500,000│          │
├─┼──────┼───┼─────┼─────┤
│41│95年7月31日 │午○○│ 3,040,951│          │
├─┼──────┼───┼─────┼─────┤
│42│95年10月11日│丑○○│          │   190,000│
├─┼──────┼───┼─────┼─────┤
│43│95年10月27日│癸○○│          │   208,000│
├─┼──────┼───┼─────┼─────┤
│44│95年10月28日│己○○│          │   130,000│
├─┼──────┼───┼─────┼─────┤
│45│95年10月31日│酉○○│          │   154,000│
├─┼──────┼───┼─────┼─────┤
│46│95年11月29日│庚○○│          │   790,000│
├─┼──────┼───┼─────┼─────┤
│47│95年11月29日│庚○○│          │ 1,151,500│
├─┼──────┼───┼─────┼─────┤
│48│95年12月7日 │丁○○│ 4,670,000│          │
├─┼──────┼───┼─────┼─────┤
│49│95年12月7日 │亥○○│ 5,380,000│          │
├─┼──────┼───┼─────┼─────┤
│50│95年12月7日 │亥○○│ 9,000,000│          │
├─┼──────┼───┼─────┼─────┤
│51│96年1月1日  │乙○○│   500,000│          │
├─┼──────┼───┼─────┼─────┤
│52│96年1月2日  │庚○○│ 4,720,000│          │
├─┴──────┴───┼─────┼─────┤
│                        │52,047,951│17,087,147│
├────────────┴─────┴─────┤
│合計                                  69,135,098│
└────────────────────────┘


司法院資訊處製作；財團法人民間司法改革基金會備份。
